台灣台中地方法院刑事判決　　　　　　　　　　　　　九十年度訴字第二四一三號
　　公　訴　人　臺灣台中地方法院檢察署檢察官
　　被　　　告　甲○○
右列被告因偽造文書等案件，經檢察官提起公訴（九十年度偵緝字第五三二號），本
院判決如左：
    主      文
甲○○行使偽造私文書，足以生損害於他人，累犯，處有期徒刑陸月，如易科罰金以
參佰元折算壹日。
「遠傳電信股份有限公司行動電話服務申請書」客戶簽章欄內之「乙○○」署押共貳
枚均沒收。
    事      實
一、甲○○前曾因傷害罪，經台灣苗栗地方法院判處有期徒刑六月確定，於民國（下
    同）八十八年九月十七日執行完畢，其因入監服刑而與乙○○熟識，並於八十九
    年二月借住在台中市西屯區○○○街五十二號一樓乙○○住處，惟甲○○竟基於
    意圖為自己不法所有之犯意，於八十九年二月間某日，在乙○○住處之上址竊取
    乙○○所有之身分證乙枚，得手後持往台中市第一廣場「大呼小叫」通訊行（現
    已歇業）向不知情之店員申請遠傳電信股份有限公司（下稱遠傳公司）之行動電
    話門號，並於屬私文書之行動電話服務申請書客戶親簽欄內，偽造「乙○○」之
    署名二枚，足生損害於乙○○，後將上開偽造之行動電話服務申請書交與「大呼
    小叫」通訊行店員而達行使，致「大呼小叫」通訊行及遠傳公司陷於錯誤而核發
    號碼為0000000000號之行動電話晶片與甲○○後，嗣甲○○基於概括
    犯意，意圖為自己不法之所有，自八十八年二月十一日起至八月二十日止，持上
    開自己冒名申請之行動電話晶片卡，連續使用該行動電話，而詐得免支付行動電
    話費用之利益約新台幣（下同）一萬四千五百八十二元，後因通話費未繳經遠傳
    公司向乙○○催繳時始查悉上情，並扣得「遠傳電信股份有限公司行動電話服務
    申請書」客戶簽章欄內之「乙○○」署押共貳枚。
二、案經台中市警察局第四分局報告台灣台中地方法院檢察署檢察官偵查起訴。
    理      由
一、訊據被告甲○○坦承持告訴人乙○○之身分證申請行動電話門號，惟矢口否認有
    何竊盜、偽造文書及詐欺犯行，辯稱：伊係徵得乙○○之同意，才以其名義申請
    行動電話，並請乙○○傳真身分證影本至「大呼小叫」通訊行申請，並非竊盜及
    偽造文書云云。惟查上開犯行，業據告訴人乙○○於警訊、偵查及本院審理中堅
    決否認有同意被告持其身分證前往辦理申請行動電話，被告亦無法證明告訴人乙
    ○○有同意被告持其身分證前往辦理申請行動電話，告訴人更陳稱：經遠傳公司
    催繳，發現係遭甲○○冒用申請行動電話後，於質問甲○○時，其坦承竊取身分
    證前往辦理，並返還部分之通話費等語，足見被告確係竊取告訴人之身分證前往
    申辦行動電話甚明，否則如係事前得告訴人同意持告訴人之身分證前往申請，當
    無事後拒繳通話費用及待告訴人代繳後，再返還代繳之通話費與告訴人之理。次
    查，被告於行動電話服務申請書上所填載通訊地址為「台中市○○路二七號」，
    所填聯絡電話為「000000000號」，均非被告或告訴人住處或聯絡電話
    ，如被告確係向告訴人借用身分證申請行動電話，何以所填載資料均非被告之聯
    絡地址及電話，益證被告確係竊得告訴人身分證後冒告訴人名義申請行動電話應
    與事實相符。此外，復有遠傳公司門市代收電信費收款單、郵政劃撥儲金存款、
    聲明書及行動電話服務申請書各乙紙附卷可稽，事證明確，被告犯行應堪認定。
二、核被告甲○○所為，係犯刑法三百二十條第一項之竊盜罪、第二百十六條、第二
    百十條之行使偽造私文書罪、第三百三十九條第二項之詐欺得利罪。偽造「乙○
    ○」署名為偽造文書之部分行為，偽造私文書之低度行為，為行使偽造私文書之
    高度行為所吸收，均不另論罪；所犯上開以詐術數次使用自己申請之行動電話犯
    行，時間緊接，手法相同，觸犯同一構成要件之罪名，顯係基於概括之犯意為之
    ，為連續犯，應依刑法第五十六條論以一罪，並加重其刑，被告於竊取他人身分
    證後，冒他人之名申請行動電話，即有免除自己付費之詐欺犯意，其有詐欺犯行
    應堪認定，被告所犯上開竊盜罪、行使造私文書罪、詐欺罪等罪間，有方法、結
    果之牽連關係，應依刑法第五十五條從一重論以行使偽造私文書罪論處。被告甲
    ○○前曾因傷害罪，經台灣苗栗地方法院判處有期徒刑六月確定，於八十八年九
    月十七日執行完畢，有台灣台中地方法院檢察署刑案資料查註紀錄表及台灣高等
    法院被告全國前案紀錄表各一紙附卷可按，其於五年內再犯本件有期徒刑以上之
    罪，為累犯，應依法加重其刑。爰審酌被告犯罪之動機、目的、手段、所生危害
    及否認犯行，惟於犯罪後，已全部償還電信費用，有郵政劃撥儲金存款、聲明書
    及行動電話服務申請書各乙紙附卷可證之犯罪後之態度等一切情狀，量處如主文
    所示之刑，並諭知易科罰金之折算標準，以資懲儆。按中華民國九十年一月四日
    修正，同年月十日經總統公布施行之刑法第四十一條規定：「犯最重本刑為五年
    以下有期徒刑以下之刑之罪，而受六個月以下有期徒刑或拘役之宣告，因身體、
    教育、職業、家庭之關係或其他正當事由，執行顯有困難者，得以一元以上三元
    以下折算壹日，易科罰金。但確因不執行所宣告之刑，難收矯正之效，或難以維
    持法秩序者，不在此限。」「併合處罰之數罪，均有前項情形，其應執行之刑逾
    六月者，亦同」又前述易科罰金之折算標準，業據罰金罰鍰提高標準條例第二條
    前段規定，就其原訂數額提高為一百倍折算壹日。依首揭規定，本件被告於行為
    後，法律有變更，自應適用裁判時之法律，併此敘明。又公訴人認被告另涉犯電
    信法第五十六條第一項之罪，查電信法第五十六條第一項之罪，係以盜用他人電
    信設備通信者為要件，查本件被告係自己冒名申請行動電話，其申請後，已由自
    己連續使用中，並非盜接、或盜用他人電信設備通信，是本件與該條構成要件不
    符，惟公訴人認被告上開犯行與電信法第五十六條第一項之罪間，有方法、結果
    之牽連關係，本院自毋庸另為無罪之諭知，併此敘明。
三、「遠傳電信股份有限公司行動電話服務申請書」客戶簽章欄內、門市代收電信費
    收款單、郵政劃撥儲金存款收據及聲明書上之「乙○○」署押共貳枚，依刑法第
    二百十九條之規定均沒收。
四、據上論斷，應依刑事訴訟法第二百九十九條第一項前段，刑法第二條第一項前段
    、第五十六條、第二百十六條、第二百十條、第三百二十條第一項、第三百三十
    九條第二項、第一項、第五十五條、第四十七條、第四十一條第一項前段、第二
    百十九條、罰金罰鍰提高標準條例第一條前段、第二條，判決如主文。
中      華      民      國    九十一    年      一      月     十八     日
                              臺灣臺中地方法院刑事第三庭
                                      法  官  黃  松  竹
右正本證明與原本無異。
如不服本判決，應於判決送達後十日內向本院提出上訴狀，上訴於臺灣高等法院臺中
分院( 須附繕本 )。
                                      書記官
中      華      民      國    九十一  年      一      月     十八     日
附錄本案所犯法條全文
刑法第三百二十條第一項：意圖為自己或第三人不法之所有，而竊取他人之動產者，
為竊盜罪，處五年以下有期徒刑、拘役或五百元以下罰金。
中華民國刑法第二百一十條：偽造、變造私文書，足以生損害於公眾或他人者，處五
年以下有期徒刑。
刑法第二百一十六條：行使第二百十條字第二百十五條之文書者，依偽造、變造文書
或登載不實事項或使登載不實事項之規定處斷。
刑法第三百三十九條第一項︰意圖為自己或第三人不法之所有，以詐術使人將本人或
第三人之物交付者，處五年以下有期徒刑拘役或科或併科一千元以下罰金。
